src/fst/morphology/stems/nouns.lexc
LEXICON Nouns 
rabhadh		Nm1-5;	!
saghas		Nm1-8;	! type, kind	
tobar		Nm1-10;	! well
sliabh		Nm2-1; 	! mountain
LEXICON NounsC
foghail	Nf5-2a;	! *** gs -ghla pl -ghlacha
léas	Nm1-11;	! pl ~acha ray of
eanglach	Nm1-1;	! numbness from cold; pins
beart	Nm1-2;	! npl ~a bundle; parcel
claon	Nm1-3;	! pl ~ta incline; slope;
pór	Nm1-4;	! pl ~tha seed; breed,
mullach	Nm1-5;	! pl -aí top, summit;
masc	Nm1-6;	! pl ~anna mask vt
cruth	Nm3-2;	! pl ~anna shape, appearance;
fíon	Nm3-7;	! pl ~ta wine
LEXICON NounsD
almsa	Nf5-3;	! gs ~n alms
dearna	Nf5-3;	! gs ~n pl ~na
dáir	Nf5-1;	! gs dárach heat (in
fothair:fothair	Nf5-2b;	! gs foithre pl foithreacha  SEE FIX for irreg slen pl
gnólacht	Nm3-3;	! commercial firm
orduimhir	Nf5-2;	! gs -mhreach pl -mhreacha
paidir:paidir		Nf5-2b;	! gs -dre pl -dreacha
seanmháthair	Nf5-4;	! gs -ar pl -áithreacha
éad	Nm3-SINGULAR;	! jealousy, envy, in ~
LEXICON NounsE
imtharraingt	Nf5-7;	! gs -gthe attraction; gravity,	***
LEXICON NounsF
ainriocht	Nm3-3a;	! gs -reachta sorry plight, ! ***
spladhas	Nm1-8;	! pl -dhsanna splice
cuireadh	Nm1-7;	! pl -rí invitation; summons
anuasal	Nm1-9;	! pl -uaisle low-born person
faillí	Nf4-10;	! pl ~ocha neglect; delay,	
tanaí	Nf4-10;	! pl ~ocha shallow water
LEXICON NounsFGB1
caiticeasmóir		Nm3-1;	!	(gs -óra, pl ~í)
crinnsábh		Nm1-2;	!	(gs -áibh, npl ~a, gpl ~)
críonmhíol		Nm1-3;	!	(gs -íl, pl ~ta)
droimshliabh		Nm2-1;	!	(gs -léibhe, pl -léibhte)
foscladh		Nm1-7;	!	(gs -aidh, pl -aí)
los		Nm3-8;	!	(gs & npl ~a, gpl ~)
rombas		Nm1-1;	!	(gs & npl -ais, gpl ~)
sástoilleadh		Nm1-SINGULAR;	!	(gs -llidh)
teannrith		Nm3a-SINGULAR;	!	(gs -reatha)
tort		Nm3-2;	!	(gs ~a, pl ~anna)
úrfhíon		Nm3-7;	!	(gs ~a, pl ~ta)
éadulaingt		Nf5-7;	!	(gs -gthe)	***
feoir		Nf5-1;	!	(gs -orach)
garma		Nf5-3;	!	(gs ~n, pl ~na)
úrluachair		Nf5-2a;	!	(gs -chra)	***
LEXICON NounsFGB2
banfhlaith		Nm3-6;	!	(gs & pl -atha)
bánsliabh		Nm2-1;	!	(gs -léibhe, pl -léibhte)
bánsolas		Nm1-9;	!	(gs -ais, pl -oilse)
carrchaladh		Nm1-5;	!	(gs -aidh, pl -aí)
comhleas		Nm3-SINGULAR;	!	(gs ~a)
conriocht		Nm3-3a;	!	(gs -reachta, pl ~aí)
corrlios		Nm3-4a;	!	(gs -leasa, pl ~anna)
craobhmhúr		Nm1-4;	!	(gs -úir, pl ~tha)
daorchineál		Nm1-11;	!	(gs -áil, pl ~acha)
dea-rud		Nm3-3;	!	(gs ~a, pl ~aí)
díchion		Nm3a-SINGULAR;	!	(gs -cheana)
díochmharc		Nm1-SINGULAR;	!	(gs -airc)
fándroim		Nm3-4;	!	(gs -oma, pl -omanna)
gaothrós		Nm1-6;	!	(gs -óis, pl ~anna)
léigearthóir		Nm3-1;	!	(gs -óra, pl ~í)
meánchrios		Nm3-4a;	!	(gs -reasa, pl ~anna)
measchíos		Nm3-2;	!	(gs ~a, pl ~anna)
muirmhúr		Nm1-4;	!	(gs -úir, pl ~tha)
pritilcheap		Nm1-2;	!	(gs -chip, npl ~a, gpl ~)
réchaladh		Nm1-5;	!	(gs -aidh, pl -aí)
ruibhthobar		Nm1-10;	!	(gs -air, pl -oibreacha)
sráidéigeas		Nm1-9;	!	(gs -gis, pl -gse)
cianfhulaingt		Nf5-4;	!	(gs -gthe)
cnámhithir		Nf5-2;	!	(gs -threach)
dianachainí		Nf4-10;	!	(gs ~, pl ~ocha)
díolúine		Nf4-11;	!	(gs ~, pl -ntí)
forobair		Nf5-2b;	!	(gs -oibre, pl -oibreacha)
leath-tharraingt		Nf5-4;	!	(gs -gthe, pl ~í)
seanchabhail		Nf5-2;	!	(gs -bhlach, pl -bhlacha)
LEXICON NounsEqualVariants
anamhaint		Nm2-SINGULAR;		! Entry: anamhain, f, ~t, f = fanacht. *** ???
anracht		Nm3-3a;		! Entry: anracht, ~ach, ~án = ainriocht, -ach, -án. ???
beith		Nm3a-SINGULAR;		! Entry: beith = bith.
carthanáil		Nm3-5;		! Entry: carthaná(i)l = cairdinéal.
díleacht		Nm3-3;		! Entry: díleacht, m, ~a, ~aí = dílleachta. ***
drom		Nm3-4;		! Entry: drom = droim.
geafshodar		Nm1-SINGULAR;		! Entry: geafshodar = geamhshodar.
ionramh		Nm1-1;		! Entry: ionramh, m = ionú.
jiolc		Nm3-5;		! Entry: jiolc = giolc.
liamhain		Nf5-2a;		! Entry: liamhain = líomhain.
liubhar		Nm1-11;		! Entry: liubhar = liúr.
or		Nm3-8;		! Entry: or = ur.
scamhadóir		Nm3-1;		! Entry: scamhadóir, m = scamhaire.
sceol		Nm1-3;		! Entry: sceol = scéal.
síothmhadh		Nm1-7;		! Entry: síothmhadh = sitheadh.
taod		Nm1-6;		! Entry: taod, ~ach = taghd, -ach.
tarraing		Nf5-7;		! Entry: tarraing, f = tarraingt.
LEXICON NounsVariants
triáil		Nf5-1;	! Headword: triail
maireachtaint		Nm2-SINGULAR;	! Headword: maireachtáil (f) ***
muidh		Nm2-SINGULAR;	! Headword: muidhe (m)
ársaidh		Nm3-6;	! Headword: ársa (m) ***
athsmigead	Nm1-8;	! Headword: athsmig (f) ***
puth	Nm3-SINGULAR;	! Headword: puth (f); Forms: m, gs. ~a ***
